臺灣士林地方法院刑事裁定
111年度撤緩字第84號
聲  請  人  臺灣士林地方檢察署檢察官
受  刑  人  李俊賢



上列聲請人聲請對受刑人撤銷緩刑（111年執聲字第417號、109
年執緩字第188號），本院裁定如下：
    主  文
李俊賢之緩刑宣告撤銷。
    理  由
一、聲請意旨略以：受刑人李俊賢因詐欺案件，經本院於民國10
    9年6月4日以109年度金訴字第55號判決（下稱本案判決）判
    處拘役30日，緩刑2年，而於109年7月2日確定在案。詎受刑
    人於緩刑期內未完全支付損害賠償款項，足認原宣告之緩刑
    難收其預期效果，已合於刑法第75條之1第1項第4款所定撤
    銷緩刑宣告之原因，因而聲請將上述緩刑之宣告予以撤銷等
    語。
二、按受緩刑之宣告，而有違反刑法第74條第2項第1款至第8款
    所定負擔情節重大者，足認原宣告之緩刑難收其預期效果，
    而有執行刑罰之必要者，得撤銷緩刑之宣告，刑法第75條之
    1第1項第4款定有明文。查受刑人李俊賢前因違反洗錢防制
    法案件，經本院於109年6月4日以本案判決判處拘役30日，
    如易科罰金，以新臺幣（下同）1000元折算1日。緩刑2年，
    並應按附件所示方式，向吳恒修、梁○承、陳怡慧、劉博仁
    、廖宣瑢給付如附件所載之金額（即1.受刑人應於判決確定
    後1年內，各向告訴人梁○承、陳怡慧、劉博仁，給付1萬元
    之損害賠償。2.受刑人應於109年8月14日前給付告訴人吳恒
    修4萬元，給付方式：匯款至告訴人吳恒修烏日溪壩郵局帳
    號00000000000000號帳戶。3.受刑人應於109年8月14日前給
    付告訴人廖宣瑢9000元，給付方式：匯款至告訴人廖宣瑢中
    國信託商業銀行大里分行帳號000000000000號帳戶。），並
    於109年7月2日確定在案等情，有本案判決書及臺灣高等法
    院被告前案紀錄表各1份在卷足憑。又本案判決乃敘明：受
    刑人犯後坦承犯行，並與告訴人唐福亨、吳恒修、廖宣瑢達
    成和解，堪認其經此偵審教訓後，能知所警惕，而無再犯之
    虞，本院因認上揭宣告刑以暫不執行為當，爰依刑法第74條
    第1項第1款之規定，諭知宣告緩刑2年，以啟自新。惟念及
    告訴人梁○承、陳怡慧、劉博仁因未於準備及本院審判程序
    到庭，其等所受之損失，尚未獲得現實彌補，及為督促受刑
    人履行與告訴人吳恒修、廖宣瑢間和解條件，使告訴人吳恒
    修、廖宣瑢獲得更充足之保障，爰以告訴人梁○承、陳怡慧
    、劉博仁各自匯入被告金融機構帳戶金額，及受刑人與告訴
    人吳恒修、廖宣瑢間和解內容，作為緩刑之條件，併依刑法
    第74條第2項第3款之規定，諭知受刑人應於109年8月14日前
    ，分別給付告訴人吳恒修4萬元、給付告訴人廖宣瑢9000元
    ，及於判決確定後1年內，各給付告訴人梁○承、陳怡慧、劉
    博仁1萬元，以觀後效。再者，倘受刑人違反上開所定負擔
    情節重大，足認原宣告之緩刑難收其預期效果，而有執行刑
    罰之必要，依刑法第75條之1第1項第4款規定，得撤銷其緩
    刑之宣告，併此敘明等情，亦有前揭判決書可參，足見本案
    判決實係因受刑人於審理過程中與告訴人吳恒修、廖宣瑢達
    成和解尚待依約履行，並期使告訴人梁○承、陳怡慧、劉博
    仁所受之損失亦能獲得現實彌補，始同意附條件給予緩刑寬
    典，故受刑人原即應嚴守承諾遵期履行本案判決所附給付款
    項予各告訴人之條件。
三、惟告訴人吳恒修於109年9月22日、109年11月11日、109年12
    月14日、110年2月17日、110年5月21日多次具狀表示受刑人
    李俊賢僅履行1萬4000元，尚欠2萬6000元遲未依約給付之旨
    ；另告訴人廖宣瑢亦於111年6月1日表示受刑人未全額履行
    ，僅收到約4000多元等語，有告訴人吳恒修所撰書狀及臺灣
    士林地方檢察署辦案公務電話紀錄表等件在卷可佐。而經本
    院定期於111年6月29日上午傳訊受刑人進行調查，並請其攜
    帶已依本案判決給付告訴人款項之證明資料到院，然受刑人
    無正當理由未到庭，迄今復未提出任何清償證明供本院參酌
    ，堪認受刑人於獲緩刑宣告後，於緩刑期內實僅賠償部分款
    項予已和解、提供金融帳戶俾供匯款之告訴人吳恒修、廖宣
    瑢，更遑論本案判決所命應給付未到庭和解之告訴人梁○承
    、陳怡慧、劉博仁部分。衡諸告訴人吳恒修、廖宣瑢原受騙
    損失數額均超過與被告所定之和解金額，可知告訴人吳恒修
    、廖宣瑢原已對受刑人有所寬厚優惠，單純冀望其能按時履
    行，詎受刑人現給付告訴人吳恒修、廖宣瑢之款項，竟仍未
    達本案判決所附條件之一半，且所定109年8月14日期限迄今
    已逾1年半以上，其間被告未主動聯繫告訴人吳恒修，或設
    法再繼續履行部分金額，致使告訴人吳恒修未能適時獲得填
    補損害，尚須耗費心力持續具狀央求本院向受刑人催討應得
    款項，足見受刑人長期蔑視本案判決所命負擔條件，除使告
    訴人遭受二度傷害，亦使本院所為和解程序及本案判決結果
    之公信力受損，確有未履行負擔之情節重大，原宣告之緩刑
    已難收預期效果之情事，自有執行刑罰之必要。從而，本件
    合於前開刑法規定，聲請人所為之聲請有理由，應予准許。
四、依刑法第75條之1第1項第4款、刑事訴訟法第476條，裁定如
    主文。
中    華    民    國    111   年     6    月    29    日
                  刑事第二庭  法  官  張兆光
以上正本證明與原本無異。
如不服本裁定應於送達後5日內向本院提出抗告狀。
                              書記官  鄭毓婷
中    華    民    國    111   年     6    月    29    日